# 关于非经

提问人：lanyou19 时间：2023-03-26 11:36:53
陈版主，有两个非经的问题想请教您
一是非经中的非流动资产处置损益是否包括营业外收支中的报废、毁损灭失形成的金额
二是 非经的金额是正的，但是企业的应纳税所得额是负，当期所得税为 0 ，这种情况下还需要计算非经对所得税的影响吗？
期待陈版主百忙之中回复一下，谢谢！！@chenyiwei

回答人：chenyiwei
1 、包含。即包括资产处置损益和营业外收支中的资产报废损益。
2 、仍需考虑。参考：《中审众环研究 2020 》之“问题5-4-13（关于非经常性损益的所得税影响金额）”、“问题5-4-14 （非经常性损益项目所得税影响数的计算）”。